



nchevalier@gmx.com

- 4 rue Laplace 14000 Caen
- Mobilité : Basse-Normandie
- 06 65 45 60 58
- □ Télétravail ou présentiel
- Permis B
- https://www.linkedin.com/in/ni colas-chevalier-developpeurweb/

Langues

Français

Langue Maternelle

Analais

Professionnelle technique

Langages de programmation

HTML CSS / Sass Javascript React / Redux Bootstrap

Informatique

Logiciel Mac / Pc

Indesign, Xpress Illustrator, photoshop, Traitement de texte. Suite Afinity Sparkle, WebAcappella FX. Visual StudioCode Figma, GitHub, Notion, Swagger, Feedly

Atouts

Travail en Equipe

Autonomie

Rigeur

Polyvalence

Adaptatibilité

Dynamisme et endurance

Développeur Web en alternance

Autodidacte par nature, j'ai été infographiste indépendant pendant plus de 20 ans, je me suis reconverti en tant que Développeur Web Front End.

Technicien menuisier / Animateur pendant 4 ans au sein d'une association d'animation culturelle.

J'ai la capacité d'apprendre rapidement, impliqué et persévérant, toujours passionné!

Je suis prêt à relever de nouveaux défis en me confrontant à de nouvelles situations.

Formations

Intégrateur / Développeur Web Front End

De juillet 2023 à avril 2024 OpenClassrooms A distance

Projets réalisés dans le cadre de ma formation :

- 1 Créer la page d'accueil d'une agence de voyage avec HTML & CSS en responsive pour permettre à l'entreprise de vendre ses produits et services en ligne, sur tous types d'appareils.
- 2 Améliorer l'interface d'un site mobile avec des animations CSS pour dynamiser ses pages web et mettre en valeur les produits et service de l'entreprise ou du client.
- 3 Créer une page web dynamique avec JavaScript
- 4 Planifier le développement du site de votre client
- 5 Créer une application web de location immobilière avec React
- 6 Optimiser le référencement d'un site de photographe, ses performances, et réaliser la maintenance pour permettre un fonctionnement optimal et une bonne visibilité sur les moteurs de recherche.
- 7 Débugger le site d'une agence d'événementiel
- 8 Implémenter le front end d'une application bancaire avec React
- 9 Gérer un projet web de A à Z : du chiffrage et découpage des tâches du projet à la présentation de la solution, en passant par la rédaction des spécifications techniques.
- 10 Créer des interfaces communiquant avec le back end d'un site pour élaborer des applications dynamiques et permettre aux clients de s'identifier sur le site.

Les projets sont présentés sur mon portfolio : https://nchevalier.netlify.app/

Diplômes

Intégrateur / Développeur Web Front End - Titre RNCP - Niveau 5

De juillet 2023 à avril 2024 OpenClassrooms A distance

Niveau Deug de Géographie

D'octobre 1995 à 1996 Université de Caen

Niveau Deug de Biologie

D'octobre 1994 à 1995 Université de Caen

BAC S option Biologie

De septembre 1993 à juillet 1994 Lycée Victor Hugo Caen

Compétences

Création de site web

Analyser les besoins du client

Concevoir tous types de supports publicitaires

Mise en page (intégration texte, image, correction et traitement d'images...)

Centres d'intérêt

Informatique

Design

Marche sportive

Lecture / Ecriture

Expériences professionnelles

INFOGRAPHISTE

De 1999 à 2021 independant Caen

Conception et réalisation graphique de tous types de supports (Affiche, Dépliant, Tract, Charte graphique)

Secteur culturel, Association, Théâtre, Bibliothèque, tel que:

- Le théâtre du Champ Exquis Blainville sur Orne,
- Centre socio culturel de la Pierre Heuzé
- La Bibliothèque de Prêt Ranville
- Association Awama (Danse et Musique africaine) Caen
- Association Anahata (Danse contemporaine) Caen
- Spectacle Chansons sans frontières n°1 à 10 Caen
- Association Avec le temps (Cerfs-volants artistiques)- Colombelles
- Association Vidéolodie (Cinéma d'animation) Caen
- **Association Filigrane** (Atelier écriture et lecture) Rodez
- Association Poésie Rencontre 12 (Rencontre poétique)- Rodez

Portfolio: https://www.nchcreation.fr

TECHNICIEN MENUISIER / ANIMATEUR

De janvier 2017 à janvier 2020 Association Art Itinérant Colombelles

Animateur en menuiserie auprès de tout type de public : (groupe scolaire CP à CM2, adolescents en difficulté, adultes)
Accompagnement dans la conception de projet individuel ou collectif (ex: Jardinière, Boîtes à livres, Table, Fauteuil, Tabouret,...)
Elaboration de plan, fiche de débit, explication des étapes de montage, transmission et apprentissage du maniement des outils (scie sauteuse, scie radiale, perceuse, visseuse, ponçeuse, raboteuse), animation du projet et encadrement du public, respect des règles de sécurité.

Technicien menuisier et formateur de stagiaires (tous niveaux en Menuiserie, Ameublement)

Construction de meubles en bois de récupération (principalement bois de palettes remis à neuf) pour divers festivals, professionnels du spectacle, écoles, particuliers. En accompagnement de stagiaires, mise en place de la répartition des tâches. Suivi technique (préparation des bois - rabotage délignage - découpe suivant les cotes exactes) et suivi qualité (Assemblage - ponçage - propreté du travail, respect des règles de sécurité).